<!DOCTYPE html PUBLIC "-//W3C//DTD XHTML 1.0 Transitional//EN" "http://www.w3.org/TR/xhtml1/DTD/xhtml1-transitional.dtd">
<html xmlns="http://www.w3.org/1999/xhtml">
<head>
	<meta http-equiv="Content-Type" content="text/html; charset=iso-8859-1" />
	<title>Ymmärrä suomea</title>
	<style type="text/css" media="all">@import "css/styles.css";</style>
	<script type="text/javascript" src="swfobject.js"></script>
</head>
<body class="font-medium">
	<div id="main-wrapper">
		<div id="topbar"></div>
		<div id="main-menu">
			<table cellspacing="0" cellpadding="0" border="0" class="add-links"><tr>
				<td class="item"><img class="raquo" src="i/raquo.gif" alt="" height="7" width="4" /><a href="/ymmarra/index.php?moduli=sanakirja">Sanakirja</a></td>
				<td class="item"><img class="raquo" src="i/raquo.gif" alt="" height="7" width="4" /><a href="/ymmarra/index.php?moduli=verbit">Verbiluettelo</a></td>
				<td class="item"><img class="raquo" src="i/raquo.gif" alt="" height="7" width="4" /><a href="/ymmarra/index.php?moduli=kielioppi">Kielioppi</a></td>
			</tr></table>
			<table cellspacing="0" cellpadding="0" border="0"><tr>
				<td class="item"><img class="raquo" src="i/raquo.gif" alt="" height="7" width="4" /><a href="/ymmarra/index.php">Etusivu</a></td>
				<td class="item"><img class="raquo" src="i/raquo.gif" alt="" height="7" width="4" /><a href="/ymmarra/index.php?moduli=tekstit">Lukutekstit</a></td>
			</tr></table>
		</div>
		<div id="content">
			<table cellspacing="0" cellpadding="0" border="0" id="content-wrapper"><tr>
				<td>
					<div id="left-menu">
												<div class="header-verb"><span>Verbit</span></div>
						<div class="menu">
								<div class="init"><a href="/ymmarra/index.php?moduli=verbit&kirjain=a">A</a></div>
								<div class="init"><a href="/ymmarra/index.php?moduli=verbit&kirjain=e">E</a></div>
								<div class="init"><a href="/ymmarra/index.php?moduli=verbit&kirjain=h">H</a></div>
								<div class="init"><a href="/ymmarra/index.php?moduli=verbit&kirjain=i">I</a></div>
								<div class="init"><a href="/ymmarra/index.php?moduli=verbit&kirjain=j">J</a></div>
								<div class="init"><a href="/ymmarra/index.php?moduli=verbit&kirjain=k">K</a></div>
								<div class="init"><a href="/ymmarra/index.php?moduli=verbit&kirjain=l">L</a></div>
								<div class="init"><a href="/ymmarra/index.php?moduli=verbit&kirjain=m">M</a></div>
								<div class="init"><a href="/ymmarra/index.php?moduli=verbit&kirjain=n">N</a></div>
								<div class="init"><a href="/ymmarra/index.php?moduli=verbit&kirjain=o">O</a></div>
								<div class="init"><a href="/ymmarra/index.php?moduli=verbit&kirjain=p">P</a></div>
								<div class="init"><a href="/ymmarra/index.php?moduli=verbit&kirjain=r">R</a></div>
								<div class="init"><a href="/ymmarra/index.php?moduli=verbit&kirjain=s">S</a></div>
								<div class="init"><a href="/ymmarra/index.php?moduli=verbit&kirjain=t">T</a></div>
								<div class="init"><a href="/ymmarra/index.php?moduli=verbit&kirjain=u">U</a></div>
								<div class="init"><a href="/ymmarra/index.php?moduli=verbit&kirjain=v">V</a></div>
								<div class="init"><a href="/ymmarra/index.php?moduli=verbit&kirjain=y">Y</a></div>
								<div class="init"><a href="/ymmarra/index.php?moduli=verbit&kirjain=Ä">Ä</a></div>
						</div>					</div>
				</td>
				<td>
					<div id="main-content">
						<div id="path">
							<a href=".">Etusivu</a> &gt; <a href="/ymmarra/index.php?moduli=verbit&kirjain=V">V</a>						</div>
													<h1>VAROA</h1>
						<table cellspacing="0" cellpadding="0" border="0">
							<tr>
								<td colspan="2" style="padding-bottom:10px;"><strong>Aktiivin indikatiivi</strong></td>
							</tr>
							<tr>
								<td><pre>PREESENS                   
minä      varon            
sinä      varot            
hän       varoo            
me        varomme          
te        varotte          
he        varovat          

PASSIIVI
          varotaan         

IMPERFEKTI                 
         varoin            
         varoit            
         varoi             
         varoimme          
         varoitte          
         varoivat          

PASSIIVI
         varottiin         

PERFEKTI
olen     varonut           
olet     varonut           
on       varonut           
olemme   varoneet          
olette   varoneet          
ovat     varoneet          

PASSIIVI
on       varottu           

PLUSKVAMPERFEKTI
olin     varonut           
olit     varonut           
oli      varonut           
olimme   varoneet          
olitte   varoneet          
olivat   varoneet          

PASSIIVI
oli      varottu           
</pre></td>
								<td>&nbsp;&nbsp;&nbsp;</td>
								<td><pre>  KIELTOMUOTO
  en        varo
  et        varo
  ei        varo
  emme      varo
  ette      varo
  eivät     varo


  ei        varota

   
  en        varonut
  et        varonut
  ei        varonut
  emme      varoneet
  ette      varoneet
  eivät     varoneet


  ei        varottu


    en      ole varonut
    et      ole varonut
    ei      ole varonut
    emme    ole varoneet
    ette    ole varoneet
    eivät   ole varoneet


    ei      ole varottu


    en    ollut  varonut
    et    ollut  varonut
    ei    ollut  varonut
    emme  olleet varoneet
    ette  olleet varoneet
    eivät olleet varoneet


    ei    ollut  varottu
</pre></td>
							</tr>
						</table>
						<table cellspacing="0" cellpadding="0" border="0">
							<tr>
								<td colspan="2" style="padding-bottom:10px;"><strong>Aktiivin konditionaali</strong></td>
							</tr>
							<tr>
								<td><pre>PREESENS
minä     varoisin          
sinä     varoisit          
hän      varoisi           
me       varoisimme        
te       varoisitte        
he       varoisivat        

PASSIIVI
         varottaisiin      

PERFEKTI
olisin   varonut           
olisit   varonut           
olisi    varonut           
olisimme varoneet          
olisitte varoneet          
olisivat varoneet          

PASSIIVI
olisi    varottu           
</pre></td>
								<td>&nbsp;&nbsp;&nbsp;</td>
								<td><pre> 
    en          varoisi
    et          varoisi
    ei          varoisi
    emme        varoisi
    ette        varoisi
    eivät       varoisi


    ei          varottaisi


    en olisi    varonut
    et olisi    varonut
    ei olisi    varonut
    emme olisi  varoneet
    ette olisi  varoneet
    eivät olisi varoneet 


    ei olisi    varottu
</pre></td>
							</tr>
						</table>
						<table cellspacing="0" cellpadding="0" border="0">
							<tr>
								<td colspan="2" style="padding-bottom:10px;"><strong>Aktiivin potentiaali</strong></td>
							</tr>
							<tr>
								<td><pre>PREESENS
minä     varonen           
sinä     varonet           
hän      varonee           
me       varonemme         
te       varonette         
he       varonevat         

PASSIIVI
         varottaneen       

PERFEKTI
lienen   varonut           
lienet   varonut           
lienee   varonut           
lienemme varoneet          
lienette varoneet          
lienevät varoneet          

PASSIIVI
lienee   varottu           
</pre></td>
								<td>&nbsp;&nbsp;&nbsp;</td>
								<td><pre> 
    en          varone
    et          varone
    ei          varone
    emme        varone
    ette        varone
    eivät       varone


    ei          varottane


    en    liene varonut
    et    liene varonut
    ei    liene varonut
    emme  liene varoneet
    ette  liene varoneet
    eivät liene varoneet


    ei    liene varottu
</pre></td>
							</tr>
						</table>
						<table cellspacing="0" cellpadding="0" border="0">
							<tr>
								<td colspan="2" style="padding-bottom:10px;"><strong>Aktiivin imperatiivi</strong></td>
							</tr>
							<tr>
								<td><pre>PREESENS

(sinä)   varo              
(hän)    varokoon          
(me)     varokaamme        
(te)     varokaa           
(he)     varokoot          

PASSIIVI
         varottakoon       

PERFEKTI

ole      varonut           
olkoon   varonut           
olkaamme varoneet          
olkaa    varoneet          
olkoot   varoneet          

PASSIIVI

olkoon   varottu           
</pre></td>
								<td>&nbsp;&nbsp;&nbsp;</td>
								<td><pre> 

    älä         varo 
    älköön      varoko
    älkäämme    varoko
    älkää       varoko
    älkööt      varoko


    älköön      varottako



    älä ole       varonut
    älköön olko   varonut
    älkäämme olko varoneet
    älkää olko    varoneet
    älkööt olko   varoneet



    älköön olko   varottu
</pre></td>
							</tr>
						</table>
						<table cellspacing="0" cellpadding="0" border="0">
							<tr>
								<td colspan="2" style="padding-bottom:10px;"><strong>Verbin nominaalimuodot</strong></td>
							</tr>
							<tr>
								<td><pre>I INFINITIIVI              

Lyhyempi muoto:            
         varoa             

Pitempi muoto:             
         varoakseni        
         varoaksesi
         varoakseen
         varoaksemme
         varoaksenne
         varoakseen

III  INFINITIIVI           

inessiivi    varomassa     
elatiivi     varomasta     
illatiivi    varomaan      
adessiivi    varomalla
abessiivi    varomatta     
instruktiivi varoman       
                           
Passiivi
instruktiivi varottaman    
                           
                           
</pre></td>
								<td>&nbsp;&nbsp;&nbsp;</td>
								<td><pre> II INFINITIIVI

 inessiivi    varoessa
 instruktiivi varoen

 Passiivi
 inessiivi    varottaessa






 IV INFINITIIVI

 nominatiivi  varominen
 partitiivi   varomista
   

 I PARTISIIPPI
 aktiivi      varova
 passiivi     varottava

 II PARTISIIPPI
 aktiivi      varonut
 passiivi     varottu
</pre></td>
							</tr>
						</table>

					</div>
				</td>
			</tr></table>		</div>
		<div id="footer"><a href="http://www.oph.fi/"><img src="i/oph_logo_ymmarrasuomea.gif" width="157" height="35" alt="OPH" /></a></div>
	</div>
</body>
</html>
